# 陈版主，请教一个问题，购买“地票”后如何账务处理？

提问人：n 摸金校尉 时间：2017-01-16 18:10:12
某公司通过挂牌竞价花了 3000 多万从农村土地中心购买了 10000 多平方米的地票。如果该“地票”作为无形资产-土地使用权，但是要摊销，但是实际是还没有拿到土地使用权，摊销不符合情况。不知道作为“其他非流动资产”入账合适还是作为“预付账款”入账合理？

回答人：chenyiwei
请说明该“地票”的用途、使用方法、能否转让、作废条件等问题，在明确其基本条款的基础上方可确定其会计处理。